【裁判字號】    97,易,36
【裁判日期】    970523
【裁判案由】    竊盜等
【裁判全文】
臺灣新竹地方法院刑事判決                97年度易字第36號
                                       97年度易字第317號
公  訴  人  臺灣新竹地方法院檢察署檢察官
被      告  乙○○
                      巷12弄.
                      53號
            己○○
上列被告等因竊盜等案件，經檢察官提起公訴（96年度偵字第
6877、7319號、96年度偵字第1740號），及就被告己○○部分追
加起訴（97年度偵字第1258號），本院合議庭裁定改用簡式審判
程序，判決如下：
    主      文
乙○○所犯如附表所示之罪，均為累犯，各處如附表所示之刑，
應執行有期徒刑貳年拾月，扣案鑰匙壹支、吸食器壹組、老虎鉗
壹支、鐵撬壹支，均沒收。
己○○所犯如附表編號五、九所示之罪，各處如附表編號五、九
所示之刑，應執行有期徒刑拾月，扣案老虎鉗壹支、鐵撬壹支，
均沒收。
    事      實
一、
（一）乙○○曾於民國94年間因加重竊盜案件，經本院以94年度
      訴緝字第12號判決，判處有期徒刑6月確定，於95年6月11
      日執行完畢。
（二）乙○○前曾因施用毒品案件，經依本院96年度毒聲字第96
      號裁定送觀察、勒戒後，認無繼續施用毒品傾向，於96年
      5月18日執行完畢釋放，並經臺灣新竹地方法院檢察署檢
      察官以96年度毒偵緝字第54號為不起訴處分。
（三）詎乙○○仍不知悔改，竟基於意圖為自己不法之所有、收
      受贓物、施用第2 級毒品安非他命之犯意，及與己○○為
      不法所有之犯意聯絡，先後為如附表所示之竊盜、加重竊
      盜、收受贓物、施用第2級毒品犯行。
（四）嗣乙○○於96年11月14日晚上11時許，駕駛附表編號四所
      示ML-0447號自小客車贓車行經新竹縣竹北市○○○路與
      港安街口警方所設路檢點，乙○○未停車受檢反加速逃逸
      ，經警在後追逐攔查，於96年11月14日晚上11時22分，在
      新竹市○○路794巷口將其攔下而查獲附表編號四所示犯
      行（該ML-0447號自小客車已由黃凡慈領回），並經其同
      意在其位於新竹縣湖口鄉○○路○段238巷12弄7號居處扣
      得其所有供施用安非他命之吸食器1組、如附表編號一所
      示機車而查獲如附表編號一、三所示犯行（機車已由丁○○領回）；嗣乙○○與己○○竊得如附表編號九所示鐵門
      後，乙○○騎乘如附表編號二所示之機車附載己○○搭載
      鐵門欲至資源回收場變賣，於96年12月4日下午2時15分許
      ，行經新竹縣新豐鄉○○村○鄰○○○○道路，因形跡可
      疑，為警攔檢盤查，乙○○不從反加速逃逸並於途中丟棄
      鐵門（嗣遭不詳人士撿走），經警鳴槍制止無效後，朝乙○○、己○○所騎乘機車射擊，乙○○右小腿中彈後始翻
      車而遭查獲，經警在機車置物箱扣得老虎鉗1支、鐵撬1支
      ，而查獲如附表編號二、五、九所示犯行。嗣乙○○因腿
      傷後良心發現，於附表編號六至八所示竊盜犯行未被發覺
      前，主動於96年12月20日向警方供出該3次犯行而查獲。
二、案經新竹縣政府警察局移送、臺灣電力股份有限公司訴由新
    竹縣政府警察局竹北分局報請臺灣新竹地方法院檢察署檢察
    官偵查起訴及追加起訴。
    理  由
一、本件被告乙○○、己○○所犯竊盜等罪，均『非』死刑、無
    期徒刑、最輕本刑為3年以上有期徒刑之罪，或高等法院管
    轄第一審之案件，被告2人於本院準備程序進行中，就被訴
    事實為有罪之陳述，經本院認合於刑事訴訟法第273條之1第
    1項之規定，裁定適用簡式審判程序，合先敘明。
二、訊據被告乙○○對於上開竊盜、施用第2級毒品、收受贓物
    等犯行，被告己○○對於上開竊盜犯行，均迭於警詢及偵訊
    、本院審理程序及簡式審判程序時均坦承不諱，並經被害人
    丁○○、甲○○、黃凡慈、臺灣電力股份有限公司人員丙○○、陳水林、何增家、戊○○指述在案，及證人黃秀證述在
    卷，且有贓物認領保管單3紙、車輛尋獲電腦輸入單3份、現
    場指認照片15張、真實姓名代號對照表1份、濫用藥物尿液
    檢驗報告1份等附卷可稽（見第6877號偵卷第29、30頁、第
    7319號偵卷第30至36頁、第1740號偵卷第41、42頁），此外
    ，復有被告乙○○所有供如附表編號一、三所示竊盜、施用
    毒品犯行所用之鑰匙1支、吸食器1組（97年度保管字第312
    、731號，扣押物品清單見本院97年度易字第36號卷第9、26
    頁），被告乙○○所有供與被告己○○共犯如附表編號五、
    九所示竊盜犯行所用之老虎鉗1支、鐵撬1支（96年度保管字
    第1714號，扣押物品清單見第7319號偵卷第73頁）等扣案足
    憑，被告2人自白內容確與事實相符，堪足採信，本案事證
    已臻明確，被告2人本件犯行均洵堪認定，自應依法予以論
    罪科刑。
三、論罪科刑
（一）兇器之認定：按被告乙○○如附表編號七所示竊盜犯行攜
      帶之扳手、被告2人如附表編號五、九所示竊盜犯行攜帶
      之老虎鉗、鐵撬，均質地堅硬鋒利，足以危害人之生命身
      體，認屬兇器。
（二）被告乙○○有如前揭事實欄一（二）所示因施用毒品經送
      觀察、勒戒之執行紀錄等情，有臺灣高等法院被告前案紀
      錄表在卷可按，被告乙○○係於96年5月18日觀察、勒戒
      執行完畢後之5年內再犯本件施用第2級毒品犯行，應依法
      予以論罪科刑。
（三）所犯罪名：核被告2人本件犯行，分別係犯附表所示各罪
      名。
（四）共同正犯：被告2人就如附表編號五、九所示之竊盜犯行
      ，有犯意之聯絡及行為之分擔，均應論以共同正犯。
（五）分論併罰：被告2人就本件犯行各次，時間不同，犯意各
      別，行為互異，均應予分論併罰。
（六）被告乙○○有事實欄一（一）所示前科，有臺灣高等法院
      被告前案紀錄表1份附卷可稽，其於有期徒刑執行完畢5年
      內故意再犯本件有期徒刑以上之數罪，均為累犯，均應依
      刑法第47條第1項之規定加重其刑。
（七）被告乙○○如附表編號六至八所示犯行，係在未被發覺前
      自首而接受裁判，應依刑法第62條前段規定減輕其刑，並
      均先加後減之。
（八）爰審酌被告己○○素行尚可，被告乙○○素行不佳，2 人
      均年輕力盛，不思以正途獲取所需，被告己○○行竊次數
      為2次，被告乙○○行竊次數達7次，其等2人行竊係為代
      步、變賣之犯罪動機，暨所竊取財物已部分經由被害人領
      回，且被告2人坦承全部犯行，均態度良好，被告乙○○
      施用毒品係戕害自身身心健康等一切情狀，分別量處如附
      表所示之刑，並均定其應執行之刑，以資懲儆。
（九）扣案鑰匙1支、吸食器1組（97年度保管字第312、731號，
      扣押物品清單見本院97年度易字第36號卷第9 、26頁），
      係被告乙○○所有供犯如附表編號一、三所示犯行所用之
      物，以及老虎鉗1支、鐵撬1支（96年度保管字第1714號，
      扣押物品清單見第7319號偵卷第73頁），係被告乙○○所
      有供與被告己○○共犯如附表編號五、九所示竊盜犯行所
      用之物，均應依刑法第38條第1項第2款宣告沒收。另以96
      年度保管字第1714號扣案之鑰匙1 支，並非被告乙○○所
      有之物，與沒收之規定不符，不予宣告沒收，附此敘明。
四、據上論斷，應依刑事訴訟法第273條之1第1項、第299條第 1
    項前段，毒品危害防制條例第10條第2 項，刑法第11條前段
    、第28條、第320條第1項、第321條第1項第3款、第349條第
    1項、第47條第1項、第62條前段、第38條第1項第2款、第51
    條第5款，判決如主文。
本案經檢察官侯少卿到庭執行職務。
中    華    民    國    97    年    5     月    23    日
                  刑事第六庭法  官  黃美盈
以上正本與原本相符。
如不服本判決應於收受本判決後10日內向本院提出上訴書狀，其
未敘述上訴理由者，並得於提起上訴後10日內向本院補提理由書
狀（均須按他造當事人之人數附繕本）「切勿逕送上級法院」。
中    華    民    國    97    年    5     月    23    日
                            書記官  吳美雲
附錄本院論罪科刑法條：
毒品危害防制條例第10條第2項
施用第二級毒品者，處 3 年以下有期徒刑。
刑法第320條第1項
意圖為自己或第三人不法之所有，而竊取他人之動產者，為竊盜
罪，處 5 年以下有期徒刑、拘役或5百元以下罰金。
刑法第321條（加重竊盜罪）
犯竊盜罪而有左列情形之一者，處 6 月以上、 5 年以下有期徒
刑：
三  攜帶兇器而犯之者。
刑法第349條（普通贓物罪）
收受贓物者，處 3 年以下有期徒刑、拘役或5百元以下罰金。
附表：
┌──┬──────────┬───────┬───────┬───────┬───────┐
│編號│行為人、時、地、手法│取得、扣得之物│所  犯  罪  名│主  刑  刑  度│從          刑│
├──┼──────────┼───────┼───────┼───────┼───────┤
│ 一 │乙○○於96年10月1日 │竊得丁○○所有│刑法第320條第1│乙○○處有期徒│鑰匙壹支沒收。│
│96偵│，在新竹縣新豐鄉山崎│之PEB-280號重 │項竊盜罪      │刑肆月        │              │
│6877│國小附近，以自備鑰匙│型機車（價值新│              │              │              │
│起訴│行竊                │臺幣【下同】1 │              │              │              │
│    │                    │萬元）        │              │              │              │
├──┼──────────┼───────┼───────┼───────┼───────┤
│ 二 │乙○○於96年11月初某│竊得甲○○所有│刑法第320條第1│乙○○處有期徒│              │
│96偵│日，在新竹縣湖口鄉三│原車牌為HVV-19│項竊盜罪      │刑肆月        │              │
│7319│陽工業旁之廢墟三合院│6號、引擎號碼 │              │              │              │
│起訴│內，見懸掛HNW-719 號│為G116340號而 │              │              │              │
│    │車牌之重型機車（該機│改懸掛HNW- 719│              │              │              │
│    │車係甲○○所有，原車│號車牌之重型機│              │              │              │
│    │牌號碼為HVV-196號、 │車（價值3千元 │              │              │              │
│    │引擎號碼為FG116340號│）            │              │              │              │
│    │，係96年10月3日晚上 │              │              │              │              │
│    │9時，在新竹縣新豐鄉 │              │              │              │              │
│    │新興路289號遭不詳人 │              │              │              │              │
│    │士所竊）機車鑰匙未取│              │              │              │              │
│    │下有機可趁之際，以鑰│              │              │              │              │
│    │匙開啟機車電門方式行│              │              │              │              │
│    │竊供己作為代步工具。│              │              │              │              │
├──┼──────────┼───────┼───────┼───────┼───────┤
│ 三 │乙○○於96年11月12日│扣得安非他命吸│毒品危害防制條│乙○○處有期徒│吸食器壹組沒收│
│96毒│，在新竹縣新豐鄉康樂│食器1組       │例第10條第2項 │刑肆月        │。            │
│偵  │路1段301號居所內，非│              │之施用第2級毒 │              │              │
│1740│法施用第2級毒品安非 │              │品罪          │              │              │
│起訴│他命1次             │              │              │              │              │
├──┼──────────┼───────┼───────┼───────┼───────┤
│ 四 │乙○○於96年11月14日│收受「阿忠」所│刑法第349條第1│乙○○處有期徒│              │
│96偵│上午10時許，在不詳地│交付之ML-0447 │項收受贓物罪  │刑月        │              │
│6877│點向綽號「阿忠」之友│號自用小客車贓│              │              │              │
│起訴│人收受贓物          │車（該車價值2 │              │              │              │
│    │                    │萬元，係黃凡慈│              │              │              │
│    │                    │所有，於96年11│              │              │              │
│    │                    │月4日晚上6時，│              │              │              │
│    │                    │在新竹市○○路│              │              │              │
│    │                    │794巷口發現失 │              │              │              │
│    │                    │竊）          │              │              │              │
├──┼──────────┼───────┼───────┼───────┼───────┤
│ 五 │乙○○、己○○於96年│竊得臺灣電力股│刑法第28條、第│乙○○處有期徒│老虎鉗壹支沒收│
│96偵│11月30日上午10時許，│份有限公司所有│321條第1項第3 │刑柒月        │。            │
│7319│某時，在新竹縣新豐鄉│、由丙○○保管│款之共同攜帶兇│己○○處有期徒│              │
│起訴│鳳坑村573號前之鳳坑 │之電線39公尺（│器竊盜罪      │刑陸月        │              │
│    │高幹12號電線桿，見有│價值1151元）  │              │              │              │
│    │電線垂下，由己○○拉│              │              │              │              │
│    │扯，乙○○持客觀上足│              │              │              │              │
│    │以傷害人之生命、身體│              │              │              │              │
│    │，足供兇器使用之老虎│              │              │              │              │
│    │鉗1支行竊           │              │              │              │              │
├──┼──────────┼───────┼───────┼───────┼───────┤
│ 六 │乙○○於96年11月底某│竊得陳水林持有│刑法第320條第1│乙○○處有期徒│              │
│97偵│時，在新竹縣新豐鄉新│保管之白鐵窗3 │項竊盜罪      │刑貳月        │              │
│1258│豐村17鄰新竹縣紅毛港│個（重約10公斤│              │              │              │
│追加│之「福靈廟」徒手行竊│，價值5千元） │              │              │              │
│起訴│                    │              │              │              │              │
├──┼──────────┼───────┼───────┼───────┼───────┤
│ 七 │96年12月2日下午2時許│竊得何增家持有│刑法第321條第1│乙○○處有期徒│              │
│97偵│，在新竹縣湖口鄉鳳山│保管之紅色鐵門│項第3款攜帶兇 │刑肆月        │              │
│1258│村4鄰鳳山崎之「福德 │2扇（重約25公 │器竊盜罪      │              │              │
│追加│宮廟」，使用客觀上足│斤，價值1萬元 │              │              │              │
│起訴│供凶器使用之板手1支 │）            │              │              │              │
│    │（已丟棄，未扣案）  │              │              │              │              │
├──┼──────────┼───────┼───────┼───────┼───────┤
│ 八 │96年12月3日下午4時許│竊得黑鐵捲門1 │刑法第320條第1│乙○○處有期徒│              │
│97偵│，在新竹縣新豐鄉鳳坑│扇（重約40公斤│項竊盜罪      │刑貳月        │              │
│1258│村5鄰之「福德祠廟」 │，價值不明）  │              │              │              │
│追加│，徒手              │              │              │              │              │
│起訴│                    │              │              │              │              │
├──┼──────────┼───────┼───────┼───────┼───────┤
│ 九 │乙○○、己○○於96年│戊○○持有保管│刑法第28條、第│乙○○處有期徒│鐵撬壹支沒收。│
│96偵│12月4日下午1時許，在│之鐵門1片（價 │321 條第1項第3│刑柒月        │              │
│7319│新竹縣新豐鄉新庄子公│值6千元）     │款之共同攜帶兇│己○○處有期徒│              │
│起訴│墓內之戊○○家族祠堂│              │器竊盜罪      │刑陸月        │              │
│    │墓地，由乙○○持兇器│              │              │              │              │
│    │鐵撬下手撬斷該祠堂塔│              │              │              │              │
│    │位鐵門，己○○在旁把│              │              │              │              │
│    │風後共同搬運        │              │              │              │              │
└──┴──────────┴───────┴───────┴───────┴───────┘


司法院資訊處製作；財團法人民間司法改革基金會備份。
